臺灣雲林地方法院民事小額判決
111年度港小字第58號
原      告  林銘展
被      告  林聖雄
上列當事人間請求損害賠償事件，本院於民國111年4月28日言詞
辯論終結，判決如下：
    主      文
原告之訴及假執行之聲請均駁回。
訴訟費用新臺幣1,000元由原告負擔。
    事實及理由
一、原告主張：原告於民國109年7月30日15時20分許（下稱事發
    日期），至被告位於雲林縣○○鄉○○路00巷00號之住處向被告
    催討借款，被告拒絕還款後，竟持鐮刀對原告恫稱：「你是
    哪一支手不要了嗎？」等語，致原告心生畏懼，故提起本件
    訴訟請求被告賠償精神慰撫金。並聲明：㈠被告應給付原告
    新臺幣（下同）10萬元，及自起訴狀繕本送達被告之翌日起
    至清償日止，按週年利率百分之5計算之利息；㈡願供擔保，
    請准為假執行。
二、被告則以：原告來我家催債，我跟原告說自己沒有錢，但沒
    有拿鐮刀，也沒有說「你是哪一支手不要了嗎？」之類的話
    ，對於原告的主張全部否認，請求引用臺灣雲林地方檢察署
    109年度偵字第6165號相關卷宗資料等語。並聲明如主文第1
    項所示。
三、得心證之理由
  ㈠按因故意或過失，不法侵害他人之權利者，負損害賠償責任
    ；不法侵害他人之身體、健康、名譽、自由、信用、隱私、
    貞操，或不法侵害其他人格法益而情節重大者，被害人雖非
    財產上之損害，亦得請求賠償相當之金額，民法第184條第1
    項前段、第195條第1項前段分別定有明文。再按當事人主張
    有利於己之事實者，應就其事實有舉證責任，民事訴訟法第
    277條有明文規定；又主張法律關係存在之當事人，須就該
    法律關係發生所須具備之特別要件，負舉證責任。民事訴訟
    如係由原告主張權利者，應先由原告負舉證之責，若原告先
    不能舉證，以證實自己主張之事實為真實，則被告就其抗辯
    事實即令不能舉證，或其所舉證據尚有疵累，亦應駁回原告
    之請求（最高法院89年度台上字2061號判決意旨可參）。是
    以，主張依侵權行為之法律關係請求損害賠償之人，須就侵
    權行為之成立要件，包括：其權利被侵害、該侵害具不法性
    、行為人有故意或過失、權利被侵害者受有損害、損害與侵
    權行為間有因果關係等節負舉證之責。
  ㈡經查：原告雖曾對被告提出妨害自由之刑事告訴，但被告於
    刑事偵查過程中，均始終否認有恐嚇原告之事實，被告最終
    獲不起訴處分確定等情，經本院依職權調閱臺灣雲林地方檢
    察署109年度偵字第6165號、109年度他字第1595號偵查卷宗
    及雲林縣警察局台西分局雲警西偵字第1090010348號卷宗核
    實無誤。被告請求引用前開卷宗資料，並否認原告主張，本
    院審酌前開卷宗資料中，除於被告機車置物箱內扣得鐮刀1
    支及原告指述外，並無被告確實持上開鐮刀，以「你是哪一
    支手不要了嗎？」等言詞向原告恐嚇之相關證據，原告自仍
    應就被告持鐮刀對其恐嚇等事實提出相關證明。然原告至本
    件言詞辯論終結時，仍未能就其主張舉證以實其說，其請求
    已難採信。況原告就其權利被侵害，及其受有損害等部分，
    雖曾表明係主張「身體權受侵害」、「受有減少勞動能力之
    薪資工作損害」（見本院卷第85頁、第168頁），並提出診
    斷證明書等件為證（見本院卷第65頁至第67頁），然前開診
    斷證明書作成日期與事發日期相隔1年有餘，所載胸部挫傷
    、骨折、外耳道感染等傷勢亦顯非鐮刀所造成，足認前開診
    斷證明書與本件案情無關，無法引為有利原告之論據；而原
    告於審理中亦自承其未受有任何傷害，並願捨棄減少勞動力
    之工作薪資損失請求（見本院卷第167頁至第168頁），則原
    告權利是否確實因被告行為而受侵害，及其是否受有損害等
    節，均有疑問。原告既未能就上開部分，及侵權行為之其他
    成立要件舉證以實其說，其主張自非可採，應予駁回。
四、從而，原告請求被告給付10萬元，及自起訴狀繕本送達被告
    之翌日起至清償日止，按週年利率百分之5計算之利息，為
    無理由，應予駁回。原告之訴既經駁回，其假執行之聲請失
    所附麗，應併予駁回。
五、原告雖聲請傳喚原告本人為證人，然本院審酌原告已於言詞
    辯論期日到場陳述，且在被告否認、原告未提出其他證明之
    情況下，無法僅憑原告單方陳述遽認符合侵權行為之成立要
    件，自無傳喚原告為證人之必要。本件事證已臻明確，當事
    人其餘攻擊防禦方法及所提證據，經審酌後，核與判決結果
    不生影響，爰不逐一論述，併此敘明。
六、本件訴訟費用，確定為第一審裁判費1,000元，依民事訴訟
    法第78條規定，由原告負擔。
中　　華　　民　　國　　111 　年　　5 　　月　　12　　日
                  北港簡易庭    法  官  詹皇輝
以上正本證明與原本無異。
如不服本判決，應於送達後20日內，向本院北港簡易庭提出上訴
狀並表明上訴理由（以判決違背法令為限），如於本判決宣示後
送達前提起上訴者，應於判決送達後20日內補提上訴理由書（須
附繕本）（上訴理由應記載原判決所違背之法令及其具體內容、
依訴訟資料可認為原判決有違背法令之具體事實）。
中　　華　　民　　國　　111 　年　　5 　　月　　12　　日
                                書記官  伍幸怡